ACORDAO-COMPLETO-2434385

ACÓRDÃO DE RELAÇÃO

ACÓRDÃO DE RELAÇÃO 6053/2021 ATA 11/2021 - SEGUNDA CÂMARA

Acórdão 6053/2021-TCU-Segunda Câmara
	Os ministros do Tribunal de Contas da União, reunidos em sessão de 2ª Câmara, ACORDAM, por unanimidade, de acordo com os pareceres emitidos nos autos e com fundamento no art. 43, inciso I, da Lei 8.443, de 16/7/1992, e nos arts. 1º, inciso XXIV, 17, inciso IV, 143, inciso III, 235 e 237, inciso VII e parágrafo único, todos do Regimento Interno do TCU, combinados com art. 103, § 1º, da Resolução-TCU 259, de 7/5/2014, e com o art. 87, § 2º, da Lei 13.303, de 30/6/2016, em conhecer da Representação abaixo identificada, considerá-la improcedente quanto ao mérito e determinar o seu arquivamento, sem prejuízo aos encaminhamentos adiante consignados.
1. Processo TC Processo 021.480/2020-6 (REPRESENTAÇÃO) 
	1.1. Autora da Representação: Esparta Segurança Ltda. (CNPJ 37.162.435/0001-42) .
	1.2. Órgão/Entidade: Gerência de Filial Logística da Caixa Econômica Federal em Belo Horizonte (Gilog/BH) .
	1.3. Relator: Ministro Aroldo Cedraz.
	1.4. Representante do Ministério Público: não atuou.
	1.5. Unidade Técnica: Secretaria de Controle Externo de Aquisições Logísticas (Selog) .
	1.6. Representação legal: Andre Yokomizo Aceiro (OAB/DF 175.337) , Murilo Muraro Fracari (OAB/DF 22.934) e outros, representando a Caixa Econômica Federal (procuração e substabelecimento à peça 19) ; e Cleocione Maria Vaz Mendonca (CPF 012.***.***-07) e Luciana Galvão Dias (OAB/MG 79.931) , representando Esparta Segurança Eireli (procurações às peças 17 e 18) .
	1.7. Encaminhamentos:
	1.7.1. indeferir o pedido formulado pela empresa Esparta Segurança Ltda. para que seja considerada parte interessada nestes autos, eis que não logrou demonstrar razão legítima para intervir no processo, nem a possibilidade de lesão a direito subjetivo próprio, à luz do art. 146, § 2º, do Regimento Interno/TCU combinado com o art. 2º, § 2º, da Resolução-TCU nº 36, de 30/8/1995;
	1.7.2. deferir o pedido formulado pela advogada Luciana Galvão Dias, OAB/MG 79.931, com vistas a obtenção de informações/vistas/cópias dos autos, à exceção das peças eventualmente classificadas como sigilosas, nos termos dos arts. 62, caput e parágrafo único, e 93 da Resolução-TCU nº 259, de 7/5/2014;
	1.7.3. dar ciência desta decisão à Gerência de Filial Logística da Caixa Econômica Federal em Belo Horizonte e empresa Esparta Segurança Ltda.;
	1.7.4. determinar à Selog que providencie, por intermédio de seu dirigente, em conformidade com o art. 169, caput e inciso II, do Regimento Interno do TCU, o encerramento dos presentes autos no sistema informatizado de controle de processos desta Corte de Contas.

Segunda Câmara

Gerência de Filial Logística da Caixa Econômica Federal em Belo Horizonte (Gilog/BH).

AROLDO CEDRAZ

Andre Yokomizo Aceiro (OAB/DF 175.337), Murilo Muraro Fracari (OAB/DF 22.934) e outros, representando a Caixa Econômica Federal (procuração e substabelecimento à peça 19); e Cleocione Maria Vaz Mendonca (CPF 012.***.***-07) e Luciana Galvão Dias (OAB/MG 79.931), representando Esparta Segurança Eireli (procurações às peças 17 e 18).

Não atuou.

REPRESENTAÇÃO (REPR)

Secretaria de Controle Externo de Aquisições Logísticas (Selog).